# 当年发行的可转换公司债，期间转股，对稀释每股收益的影响

提问人：xdinah 时间：2016-10-12 16:44:41
如题：当年发行的可转换公司债，期间达到转股条件，本期已部分转股，对当期稀释每股收益计算时：
1 、是否需要考虑这部分转股的可转债影响？ 个人认为，实际转股的部分其利息及股份数已经体现在基本每股收益里，稀释每股收益不应考虑。但是又与讲解 2010 的表述有些不一致？ 看准则感觉是视同在发行期全部转股作为假设基础。

回答人：chenyiwei
在计算稀释每股收益时，应假设这部分可转债在其发行日已经全部转股，测算其是否具有稀释性影响，确定是否归入稀释性普通股。
如具有稀释性的，需就其发行日至实际转股日之间的利息支出和加权平均股份数进行调整。

提问人：xdinah 时间：2016-10-13 08:49:33
陈老师：我再整理一下思路：当具有稀释性时，在实际计算当期稀释每股收益时： 分子：利息支出是否应该是两部分： 1 是截止年底尚未转股那部分可转债的债务工具当期的利息费用（按实际利率法） 2 已转股部分在转股前对应的利息费用。
分母：股份数：因为实际已转股那部分可转债的股份数已经考虑在基本每股收益计算中。所以只需要考虑年底尚未转股那部分可转债按转股价及发行日期计算的加权平均股份数？
请指教！谢谢！

回答人：chenyiwei
分母中对已转股部分，也要相应考虑从发行日到转股日期间加上其加权平均数，与分子同口径调整。

提问人：xdinah 时间：2016-10-13 18:56:34
即：分母股份数为 视同该可转债自发行日起全部转股的加权平均+普通股加权平均（不考虑转股那部分自转股日到期末的加权平均，是因为已经重复算了 ）

回答人：chenyiwei
是。

提问人：xdinah 时间：2016-10-13 19:11:01
陈老师，再确认一下：按照修订后的 37 号准则，可转换债券的权益工具部分报表列示不是应该在：“其他权益工具科目”吗？ 为什么我在查询 14 、 15 年部分上市公司年报中，还有些放在“资本公积-其他” 里呢？ 而且还有 4 大出的审计报告哦

回答人：chenyiwei
这个问题似乎没有完全统一。“其他权益工具”符合最新规定的精神。

提问人：zhs7403 时间：2016-10-14 04:57:22
陈老师，如果是年中 7 月 1 日行权，就其发行日至实际转股日之间的利息支出比如是 100 万，那么在计算时分子是否是1000+100*（1-25%） 6/12 ？分母按照加权平均股份数进行调整这个是没有问题的，分子我有一些不确定。还是 1000+100 （1-25%）？假如本年的净利润是 1000 万。

回答人：chenyiwei
我认为分子就是直接体现为1000+100*（1-25%）即可，模拟加回的金额已是完整的全部影响金额，不需要再加权。